【裁判字號】    99,台上,2039
【裁判日期】    991104
【裁判案由】    請求回復工作權等
【裁判全文】
最高法院民事裁定            九十九年度台上字第二○三九號
上  訴  人  財團法人台灣省台中縣私立明道高級中學
法定代理人  汪大久
訴訟代理人  蔣志明律師
被 上訴 人  洪  時
訴訟代理人  涂芳田律師
上列當事人間請求回復工作權等事件，上訴人對於中華民國九十
九年八月十日台灣高等法院台中分院第二審判決（九十九年度勞
上字第一八號），提起上訴，本院裁定如下：
    主  文
上訴駁回。
第三審訴訟費用由上訴人負擔。
    理  由
按上訴第三審法院，非以原判決違背法令為理由，不得為之。又
提起上訴，上訴狀內應記載上訴理由，其以民事訴訟法第四百六
十九條所定事由提起第三審上訴者，應於上訴狀內表明：原判決
所違背之法令及其具體內容、暨依訴訟資料合於該違背法令之具
體事實。其依同法第四百六十九條之一規定提起上訴者，並應具
體敘述為從事法之續造、確保裁判之一致性或其他所涉及之法律
見解具有原則上重要性之理由。同法第四百六十七條、第四百七
十條第二項分別定有明文。而依同法第四百六十八條規定，判決
不適用法規或適用不當者，為違背法令；依同法第四百六十九條
規定，判決有該條所列各款情形之一者，為當然違背法令。是當
事人提起第三審上訴，如合併以同法第四百六十九條及第四百六
十九條之一之事由為上訴理由時，其上訴狀或理由書應表明該判
決所違背之法令條項，或有關判例、解釋字號，或成文法以外之
習慣或法理等及其具體內容，暨係依何訴訟資料合於該違背法令
之具體事實，並具體敘述為從事法之續造、確保裁判之一致性或
其他所涉及之法律見解具有原則上重要性之理由。如未依上述方
法表明，或其所表明者與上開法條規定不合時，即難認為已合法
表明上訴理由，其上訴自非合法。本件上訴人對於原判決提起第
三審上訴，雖以該判決違背法令為由，惟核其上訴理由狀所載內
容，係就原審取捨證據、認定事實及解釋契約之職權行使所論斷
：被上訴人自民國七十年八月一日起受聘任為上訴人學校幹事（
行政職員），上訴人按學年發給聘書聘任。兩造間之僱佣關係雖
屬定期按年聘任，然被上訴人等行政職員聘任期間屆滿後，上訴
人是否繼續聘任，向有依其就所屬教職員工聘僱契約所生之考核
、獎懲等事項所頒訂明道高級中學教職員工獎懲辦法、明道高級
中學教職員成績考核辦法（下稱考核辦法）、教職員服務績效獎
勵辦法等規定內容決定之慣例，兩造應同受拘束。被上訴人自九
十七年七月二十一日起即開始調職交接工作，雖未當日完成，並
無違上訴人所命自九十七年七月二十一日起交接之調職令，且無
廢弛職務影響校務之情形；復其於九十六學年度期間，核無考核
辦法規定考列丁等（應予免職）之各款事由，又未經上訴人教職
員工成績考核委員會實際考核為丁等，是上訴人逕評列被上訴人
九十六學年度考績為丁等，並以此為由，自九十七年八月一日起
不續聘被上訴人，自非合法。被上訴人主張兩造間僱佣關係仍然
存在，請求上訴人給付薪資，即非無據等情，指摘為不當，並就
原審命為辯論及已論斷者，泛言謂為違法，而非表明該判決所違
背之法令及其具體內容，暨依訴訟資料合於該違背法令之具體事
實，更未具體敘述為從事法之續造、確保裁判之一致性或其他所
涉及之法律見解具有原則上重要性之理由，難認其已合法表明上
訴理由。依首揭說明，應認其上訴為不合法。
據上論結，本件上訴為不合法。依民事訴訟法第四百八十一條、
第四百四十四條第一項、第九十五條、第七十八條，裁定如主文
。
中    華    民    國  九十九  年   十一   月    四    日
                      最高法院民事第六庭
                          審判長法官  劉  福  聲  
                                法官  鄭  玉  山  
                                法官  劉  靜  嫻  
                                法官  袁  靜  文  
                                法官  阮  富  枝  
本件正本證明與原本無異
                                      書  記  官  
中    華    民    國  九十九  年   十一   月   十六   日
                                                      Ｅ

司法院資訊處製作；財團法人民間司法改革基金會備份。
